臺灣臺北地方法院民事裁定　　　　　　　100年度監字第447號
　　聲　請　人　黃成嘉
　　聲　請　人　黃阿日
　　相　對　人　黃政昌
上列當事人間聲請選定受監護宣告人之監護人事件，本院裁定如
下：
    主  文
選定聲請人黃成嘉（男，民國 45 年 11 月 25 日出生，身分證
統一編號：Ｚ000000000  號）為受監護宣告人黃政昌之監護人。
指定黃阿日（男，民國 39 年 12 月 28 日出生，身分證統一編
號：Ｚ000000000 號）為會同開具財產清冊之人。
聲請程序費用由相對人負擔。
    理  由
一、按對於因精神障礙或其他心智缺陷，致不能為意思表示或受
    意思表示，或不能辨識其意思表示之效果者，法院得因本人
    、配偶、四親等內之親屬、最近一年有同居事實之其他親屬
    、檢察官、主管機關或社會福利機構之聲請，為監護之宣告
    ；法院為監護之宣告時，應依職權就配偶、四親等內之親屬
    、最近一年有同居事實之其他親屬、主管機關、社會福利機
    構或其他適當之人選定一人或數人為監護人，並同時指定會
    同開具財產清冊之人；法院選定監護人時，應依受監護宣告
    之人之最佳利益，優先考量受監護宣告之人之意見，審酌一
    切情狀，並注意下列事項：（一）受監護宣告之人之身心狀
    態與生活及財產狀況。（二）受監護宣告之人與其配偶、子
    女或其他共同生活之人間之情感狀況。（三）監護人之職業
    、經歷、意見及其與受監護宣告之人之利害關係。民國97年
    5月2日修正、同年5月23日公布並於98 年11月23日施行之民
    法第14 條第1項、第1111條第1項、第1111條之1第1款至第3
    款定有明文。又上開修正民法總則施行前，已為禁治產宣告
    者，於新法施行後，視為已為監護宣告；新法施行前已繫屬
    於法院之禁治產事件，其聲請禁治產宣告者，視為聲請監護
    宣告；並於新法施行後，均適用新法之規定，此觀民法總則
    施行法第  4 條第  2 項規定自明。本件相對人黃政昌已於
    96 年 10 月 31 日經本院以 96 年度禁字第 205 號裁定宣
    告為禁治產人，依上開規定，於 98 年 11 月 23 日新法施
    行後，視為已為監護宣告並適用新法之規定。
二、本件聲請意旨略以：相對人即禁治產人黃政昌係聲請人之弟
    ，相對人前經鈞院以  96 年度禁字第 205 號裁定宣告為受
    監護宣告之人，為受監護宣告之人黃政昌之利益，依法聲請
    選定聲請人黃成嘉為受監護宣告之人黃政昌之監護人，並指
    定黃阿日為會同開具財產清冊之人等語。
三、經查，聲請人主張之事實，業據其提出戶籍謄本、本院  96
    年度禁字第  205 號民事裁定等件為證，堪信為真實。本院
    審酌黃阿日、聲請人黃成嘉為相對人黃政昌之兄，當能盡力
    維護相對人之權利，依受監護宣告之人之最佳利益，爰選定
    聲請人黃成嘉為受監護宣告之人黃政昌之監護人；並指定黃
    阿日為會同開具財產清冊之人，以資保護受監護宣告之人黃
    政昌之權益。爰裁定如主文。
中    華    民    國   100    年    12    月    30    日
                    家事法庭    法  官  彭南元
以上正本證明與原本無異。
如對本裁定抗告須於裁定送達後10日內向本院提出抗告狀，並應
繳納抗告費新台幣1000元。
中    華    民    國   100    年    12    月    30    日
                                書記官  尹遜言